臺灣高雄地方法院刑事判決　　　　　　110年度簡上字第286號
上　訴　人
即　被　告　劉嗣宗
上列上訴人即被告因竊盜案件，不服本院高雄簡易庭中華民國11
0 年8 月31日110 年度簡字第2448號第一審刑事簡易判決（原起
訴案號：110 年度偵字第8397號），提起上訴，本院管轄之第二
審合議庭判決如下：
    主  文
上訴駁回。
    事實及理由
一、程序部分
    按，被告經合法傳喚，無正當之理由不到庭者，得不待其陳
    述，逕行判決；第1 項之上訴，準用第三編第一章及第二章
    除第361 條外之規定，刑事訴訟法第371 條、第455 條之 1
    第3 項分別定有明文。經查，本件上訴人即被告劉嗣宗經本
    院合法傳喚後，無正當理由未到庭進行審判程序，有本院送
    達證書、刑事報到單、臺灣高等法院在監在押全國紀錄表、
    上訴人個人戶籍資料查詢結果在卷可稽（見本院簡上卷第41
    至47頁），爰不待其陳述而為一造辯論判決，合先敘明。
二、本案經本院審理結果，認原判決之認事用法，均無違誤，量
    刑亦屬妥適，應予維持，爰依刑事訴訟法第373 條之規定，
    引用第一審判決書記載之事實、證據及理由（如附件）。另
    本判決依司法院「刑事判決精簡原則」，證據能力部分因檢
    察官不爭執（見本院簡上卷第49頁），上訴人則未到庭，於
    上訴人上訴書狀內亦未見其爭執本案之證據能力，故認當事
    人就證據能力不爭執，得不予說明。
三、上訴意旨略以：上訴人雖犯下不該犯的錯（偷車），然因家
    中需照顧母親，扣除所承租之房子和經濟開銷，工作薪資幾
    乎所剩無幾，希望法院能減輕刑責，改判適當之刑度等語。
四、駁回上訴之理由
  ㈠按，量刑輕重，係屬事實審法院得依職權自由裁量之事項，
    苟已斟酌刑法第57條各款所列情狀而未逾越法定刑度，不得
    遽指為違法（最高法院72年度台上字第6696號判決參照）；
    且在同一犯罪事實與情節，如別無其他加重或減輕之原因，
    下級審量定之刑，亦無過重或失輕之不當情形，則上級審法
    院對下級審法院之職權行使，原則上應予尊重（最高法院85
    年度台上字第2446號判決參照）。
  ㈡原審判決以上訴人所犯刑法第320 條第1 項之竊盜罪事證明
    確，引用刑事訴訟法第449 條第2 項、第3 項、第454 條第
    1 項，刑法第320 條第1 項、第41條第1 項前段，刑法施行
    法第1 條之1 第1 項等規定，審酌上訴人為貪圖不法利益，
    率爾竊取他人機車，供己使用，顯然漠視刑法保護他人財產
    法益之規範，所為實有不該；惟念及其犯後始終坦承犯行，
    態度良好，且所竊之物業經返還而由告訴人具領，有贓物認
    領保管單在卷可參（見警卷第20頁），是告訴人損害已有減
    輕，又告訴人就本案亦表示不願再追究，有原審電話紀錄審
    理單可稽（見本院審易卷第37頁）；兼衡上訴人所竊機車年
    份為1998年（見警卷第19頁之失車案件基本資料詳細畫面報
    表），已非新穎，及上訴人於原審自陳高中畢業之智識程度
    ，目前受僱從事弱電工程，未婚，需照顧母親家人之家庭生
    活經濟狀況（見本院審易卷第53頁）等一切情狀，以簡易判
    決判處上訴人拘役30日，並諭知易科罰金之折算標準；另審
    酌上訴人所竊得之機車，雖為其犯罪所得，惟已返還告訴人
    ，依刑法第38條之1 第5 項規定，不予宣告沒收。本院考量
    原審認事用法並無違誤，關於上訴人科刑部分，已於理由內
    具體斟酌刑法第57條各款所列事項，經核並未逾越法定範圍
    ，又無濫用量刑權限、違反罪責原則等不當或違法之處，故
    認原審之量刑尚屬妥適，並無過重之情形。準此，上訴意旨
    請求撤銷原判決改判適當刑度所執之詞，均無理由，應予駁
    回。
據上論斷，應依刑事訴訟法第455 條之1 第1 項、第3 項、第36
8 條、第371 條、第373 條，判決如主文。
本案經檢察官林芝君提起公訴，檢察官高嘉惠到庭執行職務。
中    華    民    國   111    年    2     月    11    日
                    刑事第二庭  審判長法  官  吳佳頴
                                      法  官  林裕凱
                                      法  官  陳盈吉
以上正本證明與原本無異。
不得上訴。
中    華    民    國   111    年    2     月    11    日
                                      書記官  鄭人芳
附件：
臺灣高雄地方法院刑事簡易判決         110年度簡字第2448號
公  訴  人  臺灣高雄地方檢察署檢察官
被      告  劉嗣宗  男  民國00年00月00日生
                    身分證統一編號：Ｚ000000000號
                    住高雄市○鎮區○○○路○○○○巷○號12樓
上列被告因竊盜案件，經檢察官提起公訴（110 年度偵字第8397
號），被告自白犯罪，本院認宜以簡易判決處刑（原案號： 110
年度審易字第561 號），爰不經通常審判程序，逕以簡易判決處
刑如下：
    主  文
劉嗣宗犯竊盜罪，處拘役參拾日，如易科罰金，以新臺幣壹仟元
折算壹日。
    事實及理由
一、劉嗣宗於民國110 年4 月1 日13時30分許（起訴書記載4 月
    2 日5 時5 分前某時應予更正），在高雄市○○區○○路與
    京中街附近（起訴書記○○○區○○○路○○○ 號鳳農市場內
    應予更正），見洪慧芬所有而由洪翊菁使用之車牌號碼000-
    000 號普通重型機車鑰匙疏未拔起，竟意圖為自己不法之所
    有，基於竊盜之犯意，竊取前開機車得手後離去。嗣洪翊菁
    於110 年4 月2 日5 時5 分許，發覺車輛失竊乃報警處理，
    經警於同年月7 日12時10分許，在高雄市○○區○○路 ○○○
    巷與昭良街口，發現劉嗣宗騎乘上開機車（已發還）而予盤
    查循線查獲，始悉上情。
二、上開事實，業據被告劉嗣宗於警偵詢及本院審理時坦承不諱
    （見警卷第3-5 頁、偵卷第13-14 頁、本院審易卷第51頁）
    ，核與證人即告訴人洪翊菁於警詢證述情節大致相合（見警
    卷第7-9 頁），並有高雄市政府警察局小港分局扣押筆錄、
    扣押物品目錄表、受理案件證明單、失車- 案件基本資料詳
    細畫面報表、贓物認領保管單各1 份、路口監視器錄影畫面
    翻拍照片及查獲照片共8 紙等在卷可資佐憑（見警卷第10-1
    4 、18-24 頁），足認被告上開任意性自白與事實相合，堪
    予採信。綜上，本件事證明確，被告犯行應堪認定。
三、論罪科刑：
  ㈠核被告所為，係犯刑法第320 條第1 項之竊盜罪。
  ㈡爰審酌被告為貪圖不法利益，率爾竊取他人機車，供己使用
    ，顯然漠視刑法保護他人財產法益之規範，所為實有不該；
    惟念及其犯後始終坦承犯行，態度良好，且所竊之物業經返
    還而由告訴人具領，有贓物認領保管單在卷可參（見警卷第
    20頁），是告訴人損害已有減輕，又告訴人就本案亦表示不
    願再追究，有本院電話紀錄審理單可稽（見審易卷第37頁）
    ；兼衡被告所竊機車年份為1998年（見警卷第19頁之失車案
    件基本資料詳細畫面報表），已非新穎，及被告於本院自陳
    高中畢業之智識程度，目前受僱從事弱電工程，未婚，需照
    顧母親家人之家庭生活經濟狀況（見審易卷第53頁）等一切
    情狀，量處如主文所示之刑，並諭知如主文所示易科罰金之
    折算標準。
四、被告所竊得之上開機車，雖為其犯罪所得，惟既已返還告訴
    人，已如前述，爰依刑法第38條之1第5項規定，不予宣告沒
    收。
五、據上論斷，應依刑事訴訟法第449 條第2 項、第3 項、第45
    4 條第1 項，刑法第320 條第1 項、第41條第1 項前段，刑
    法施行法第1 條之1 第1 項，逕以簡易判決處刑如主文。
六、如不服本判決，應於收受送達判決之日起20日內，向本院提
    起上訴（須附繕本），上訴於本院管轄之第二審法院合議庭
    。
本案經檢察官林芝君提起公訴。
中    華    民    國   110    年    8     月    31    日
                  高雄簡易庭    法  官  黃蕙芳
以上正本證明與原本無異。
如不服本判決，應於判決送達之日起20日內向本院提出上訴書狀
。
因疫情而遲誤不變期間，得向法院聲請回復原狀。
中    華    民    國   110    年    8     月    31    日
                                書記官  陳惠玲
附錄本判決論罪科刑法條：
中華民國刑法第320條
意圖為自己或第三人不法之所有，而竊取他人之動產者，為竊盜
罪，處5 年以下有期徒刑、拘役或50萬元以下罰金。
意圖為自己或第三人不法之利益，而竊佔他人之不動產者，依前
項之規定處斷。
前二項之未遂犯罰之。
